【裁判字號】    90,上易,1678
【裁判日期】    900814
【裁判案由】    違反毒品危害防制條例
【裁判全文】
臺灣高等法院高雄分院刑事判決    九十年度上易字第一六七八號
    上訴人
    即被告  謝甲鴻
右上訴人因違反毒品危害防制條例案件，不服臺灣高雄地方法院九十年度易字第一八
八八號中華民國九十年八月十四日第一審判決（起訴案號：臺灣高雄地方法院檢察署
八十九年度毒偵字第八三０九號），提起上訴，本院判決如左：
      主      文
上訴駁回。
      事實及理由
一、本案經本院審理結果，認第一審判決認事用法及量刑均無不當，應予維持，並引
    用第一審判決書記載之事實、證據及理由。（如附件）。
二、原審審酌被告犯罪之一切情狀，量處有期徒刑八月。扣押如原審附表所示之殘留
    安非他命之吸食器一個、殘留安非他命之玻璃容器一個均依毒品危害防制條例第
    十八條第一項前段之規定併予宣告沒收銷燬。核無不合，量刑亦屬妥適，被告上
    訴意旨，空言否認施用第二級毒品，指摘原判決不當，為無理由，應予駁回。
據上論斷，應依刑事訴訟法第三百六十八條、第三百七十三條，判決如主文。
本案經檢察官邱榮藏到庭執行職務。
中    華    民    國      九十      年       十       月     二十四   日
                              臺灣高等法院高雄分院刑事第九庭
                                  審判長法官  張甲松
                                        法官  陳吉雄
                                        法官  任森銓
右正本證甲與原本無異。
不得上訴。
                                      書記官  施耀程
中    華    民    國      九十      年       十       月    二十六    日
附錄：本判決論罪科刑法條：
毒品危害防制條例第十條第二項
施用第二級毒品者，處三年以下有期徒刑。
                                                                        Ｄ
附件：
臺灣高雄地方法院刑事判決                          九十年度易字第一八八八號
    公  訴  人  臺灣高雄地方法院檢察署檢察官
    被      告  謝甲鴻  男  二十三歲（民國○○○年○月○日生）
                        住高雄市前鎮區○○○路四七０號
                        身分證統一編號：Ｚ000000000號
右列被告因違反毒品危害防制條例案件，經檢察官提起公訴（八十九年度毒偵字第八
三○九號），本院判決如左：
    主  文
謝甲鴻施用第二級毒品，累犯，處有期徒刑捌月。附表所示之物沒收銷燬。
    事  實
一、謝甲鴻前於民國八十六年間，因違反麻醉藥品管理條例案件，經法院判處有期徒
    刑二月，於八十七年三月十二日以易科罰金而繳清罰金之方式執行完畢。
二、謝甲鴻於八十八年間，因施用第二級毒品安非他命案件，經臺灣高雄地方法院檢
    察署（以下簡稱高雄地檢署）檢察官聲請，由臺灣高雄地方法院（以下簡稱本院
    ）以八十八年度毒聲字第二五二二號裁定送觀察、勒戒後，認無繼續施用毒品之
    傾向，由高雄地檢署檢察官於八十八年四月十九日，以八十八年度偵字第六二八
    一號為不起訴處分確定。其於八十九年間，又因施用安非他命犯行，經本院以八
    十九年度毒聲字第二四九七號裁定送觀察、勒戒後，認有繼續施用毒品之傾向，
    經本院分別以八十九年毒聲字第三七五五號裁定送強制戒治，及以八十九年度毒
    聲字第八０五八號裁定停止戒治，所餘戒治期間付保護管束（八十九年十月二十
    四日出所），嗣於九十年五月間付保護管束期滿，而其該次犯行並經檢察官以八
    十九年度毒偵緝字第四七號提起公訴，業經本院於八十九年十二月二十八日經台
    灣高雄地方法院以八十九年度易字第四六八一號判處有期徒刑六月確定（尚未執
    行）。詎謝甲鴻於前開毒品案件判決確定後，另萌施用安非他命之犯意，於九十
    年二月十二日凌晨一時五十分許回溯二十四小時內某時（然自稍後為警查獲時起
    至採尿時止，則不可能施用），在不詳地點以不詳方式施用安非他命一次，為警
    於同年月十一日晚間十一時五十分許，在高雄市○○區○○路與甲潭路口查獲，
    並扣得其施用毒品所用而均殘留有安非他命之吸食器與玻璃容器各一個(如附表)
    。
三、案經高雄市政府警察局刑警大隊移送臺灣高雄地方法院檢察署檢察官偵查起訴。
    理  由
一、訊據被告謝甲鴻固不否認其前已有施用毒品前科，並於右揭時地為警查獲之事實
    ，惟矢口否認涉有本案施用毒品之犯行，辯稱：不知為何驗尿結果呈安非他命陽
    性反應云云。經查：
（一）右揭事實業據被告於警訊中坦承不諱，而其為警查獲時所採尿液經送驗後，就
      甲基安非他命呈陽性反應，有高雄醫學大學附設中和紀念醫院濫用藥物尿液檢
      驗報告一紙在卷可憑（偵卷第四三頁），並有附表所示之物品扣案可稽，而前
      開物品經送驗後亦均呈甲基安非他命陽性反應（偵卷第四二、四四頁），有前
      開醫院之檢驗報告二紙在卷可證，被告於本院審理時僅空言辯稱未施用毒品一
      節，顯難採信。
（二）又查，被告於八十八年間，因施用毒品案件，經檢察官聲請，由本院以八十八
      年度毒聲字第二五二二號裁定送觀察、勒戒後，認無繼續施用毒品之傾向，由
      高雄地檢署檢察官於八十八年四月十九日，以八十八年度偵字第六二八一號為
      不起訴處分確定，其於八十九年間，又因施用安非他命犯行，經本院以八十九
      年度毒聲字第二四九七號裁定送觀察、勒戒後，認有繼續施用毒品之傾向，經
      本院分別以八十九年毒聲字第三七五五號裁定送強制戒治，及以八十九年度毒
      聲字第八０五八號裁定停止戒治，所餘戒治期間付保護管束，嗣於九十年五月
      間付保護管束期滿，而其該次犯行並經檢察官以八十九年度毒偵緝字第四七號
      提起公訴（附於偵查卷第二八頁），業經本院於八十九年十二月二十八日經台
      灣高雄地方法院以八十九年度易字第四六八一號判處有期徒刑六月確定（尚未
      執行，判決書附於偵卷第二十一頁），以上有前開不起訴處分書、本院刑事判
      決，及台灣高雄地方法院檢察署刑案資料查註紀錄表、本院被告院內索引卡紀
      錄表及台灣高等法院被告全國前案紀錄表等各一紙在卷可憑。
綜上所述，本案事證已臻甲確，被告之犯行堪以認定。
二、核被告所為，係犯毒品危害防制條例第十條第二項之施用第二級毒品罪。其施用
    第二級毒品前之持有毒品行為，本應論以持有毒品罪，惟持有毒品之行為應為其
    後施用毒品之行為所吸收，不另論罪。查被告於八十六年間，因違反麻醉藥品管
    理條例案件，經法院判處有期徒刑二月，於八十七年三月十二日以易科罰金而繳
    清罰金之方式執行完畢，有台灣高等法院被告全國前案紀錄表一紙在卷可憑，其
    於有期徒刑執行完畢後五年內再犯本件有期徒刑以上之罪，為累犯，應依刑法第
    四十七條規定加重其刑。爰審酌被告前因施用毒品犯行，經二次裁定送觀察勒戒
    ，分別經檢察官為不起訴處分及本院為科刑判決後（尚未執行，於本案不構成累
    犯前科），竟仍未生警悟之心，猶犯本件罪行，顯見被告自律意志不堅，行為實
    不足取，於犯罪後未坦承犯行，又所為係自我戕害行為，未損及他人等一切情狀
    ，量處如主文所示之刑。附表所示之物品，經送驗後均呈毒品反應等情，已如前
    述，係含有毒品之物，均應依毒品危害防制條例第十八條第一項前段規定，併予
    宣告沒收銷燬。
據上論斷，應依刑事訴訟法第二百九十九條第一項前段，毒品危害防制條例第十條第
二項，第十八條第一項前段，刑法第十一條，第四十七條，判決如主文。
本案經檢察官陳瑞堯到庭執行職務。
中      華      民      國      九十    年      八    月      十四      日
                                  臺灣高雄地方法院刑事第六庭
                                      法  官  周  玉  群
右正本證甲與原本無異。
如不服本判決，應於判決送達後十日內，向本院提出上訴狀。
                                      書記官  黃  英  彥
中      華      民      國      九十    年      八    月      十四      日
附表：
┌──┬───────────┬──┐
│編號│扣案物品              │數量│
├──┼───────────┼──┤
│一  │殘留安非他命之吸食器  │一個│
├──┼───────────┼──┤
│二  │殘留安非他命之玻璃容器│一個│
└──┴───────────┴──┘
附錄本案論罪科刑法條：
毒品危害防制條例第十條第二項：
  施用第二級毒品者，處三年以下有期徒刑。


司法院資訊處製作；財團法人民間司法改革基金會備份。
